【裁判字號】    90,聲再,209
【裁判日期】    901128
【裁判案由】    殺人
【裁判全文】
臺灣高等法院臺南分院刑事裁定          九十年度聲再字第二○九號        潛
      再審聲請人
      即受判決人  甲  ○  ○
右列聲請人因殺人案件，對於最高法院九十年度台上字第五七九四號中華民國九十年
九月二十日確定判決（本院八十九年度上重更（二）字第六三○號、臺灣臺南地方法
院八十八年度重訴字第三五號、臺灣臺南地方法院檢察署八十八年度偵字第一○八六
七、一一四七三號），聲請再審，本院裁定如左：
      主      文
再審之聲請駁回。
      理      由
一、聲請意旨略以：聲請人係於民國（下同）八十八年八月二十八日夜，以協助調查
    之名義，接受警方約談至警局，並於同年月二十九日凌晨一時許製作第一次警訊
    筆錄，該筆錄所載之警員訊問及被告答覆，足徵警方於當時尚未懷疑聲請人涉嫌
    本案，而聲請人當時坦承犯下本案，警方乃根據聲請人供承犯罪，向檢察官聲請
    拘提聲請人；另原確定判決理由欄內，敘稱聲請人第一次警訊筆錄時間雖於拘提
    之前，並不違法，足徵拘提之前係「約談」、「協助調查」，而非涉嫌犯案之偵
    訊。是聲請人於八十八年八月二十九日十八時之前並未受到警方懷疑涉嫌本案，
    於此情形下，聲請人供承涉嫌本案，當足構成自首之要件，足以影響判決量刑減
    輕與否之認定，依法當足構成再審之條件。為此依刑事訴訟法第四百二十條第一
    項第六款條規定聲請再審云云。
二、按刑事訴訟法第四百二十條第一項第六款規定，因發見確實之新證據，足認受有
    罪判決之人，應受輕於原判決所認罪名之判決者，為受判決人之利益，始得聲請
    再審。條文既曰輕於原判決所認「罪名」，自與輕於原判決所宣告之「罪刑」有
    別，所謂輕於原判決所認罪名，係指與原判決所認罪名比較，其法定刑較輕之相
    異罪名而言，例如原認放火罪實係失火罪，原認殺尊親屬罪實係普通殺人罪，原
    認血親和姦罪實係通姦罪等是。至於同一罪名之有無加減刑罰之原因者，僅足影
    響科刑範圍而罪質不變，即與「罪名」無關，自不得據以再審。從而自首、未遂
    犯、累犯、連續犯等刑之加減，並不屬於刑事訴訟法第四百二十條第一項第六款
    所指罪名之範圍（最高法院七十年度第七次刑事庭會議決議參照）。
三、查聲請人縱主張於本件案發後，在警方約談調查中自承殺人犯行，合乎刑法第六
    十二條規定自首條件，依上開說明，自首乃屬量刑問題，與所涉罪名並無影響，
    尚與刑事訴訟法第四百二十條第一項第六款規定之再審要件不符。聲請人認係刑
    事訴訟法第四百二十條第一項第六款所謂發現確實之新證據，提起再審之聲請，
    為無理由，應予駁回。
四、據上論斷，應依刑事訴訟法第四百三十四條第一項，裁定如主文。
中  華  民  國      九  十      年      十  一      月      二十八      日
                                臺灣高等法院臺南分院刑事第五庭
    審判長法官  茆    臺    雲
                                          法官  李    文    福
                                          法官  蔡    長    林
右正本證明與原本無異。
如不服本裁定應於送達後五日內向本院提出抗告狀。
                                    法院書記官  李    培    薇
中  華  民  國      九  十      年      十  一      月      二十九      日


司法院資訊處製作；財團法人民間司法改革基金會備份。
